【裁判字號】    95,台抗,567
【裁判日期】    951229
【裁判案由】    竊盜等罪
【裁判全文】
最高法院刑事裁定              九十五年度台抗字第五六七號
抗  告  人  辰○○○○○律師事務所
兼 代表 人  卯○○
上列抗告人等因自訴丙○○等人竊盜等罪案件，不服台灣高等法
院中華民國九十五年四月七日駁回部分上訴之裁定（九十四年度
上易字第二０二號），提起抗告，本院裁定如下：
    主  文
抗告駁回。
    理  由
一、關於竊盜、無故侵入他人建築物（刑法第三百零六條）、妨
害秘密（刑法第三百十五條、第三百十七條、第三百十八條之一
、第三百十八條之二）、違反著作權法第七章最重本刑為三年以
下有期徒刑之罪、違反電腦處理個人資料保護法等部分：
按不得上訴於第三審法院之案件，其第二審法院所為裁定，不得
抗告，刑事訴訟法第四百零五條規定甚明，原裁定關於此部分，
除竊盜屬刑事訴訟法第三百七十六條第二款不得上訴第三審之案
件外，其他均屬同條第一款所定不得上訴第三審之案件，依前開
說明對於原審所為有關此部分之裁定，均屬不得抗告，抗告人等
對此部分猶提起第三審抗告，顯為法所不許，應予駁回。
二、關於違反著作權法最輕本刑為三年以上有期徒刑之罪及組織
犯罪防制條例部分：
原裁定以抗告人等不服原審法院九十四年二月十五日所為九十四
年度上易字第二０二號刑事判決提起上訴，其中(一)、關於如附件
所示被告3、4、10、13至17、21、22部分，並未於相關之上訴狀
內載明被告之名字或姓名、年籍及住址等項，致無從確定各該被
告之人別，顯不合法律上之程式，經（於九十五年二月十五日）
裁定命上訴（抗告）人收受裁定後七日內補正，惟抗告人（於九
十五年三月二日收受裁定後，雖曾於九十五年三月七日具狀向原
審法院聲明補正），但迄未為實質之補正，因認其上訴不合法律
上之程式，予以駁回。(二)、另如附件所示被告18至20、23部分，
經核並非原審法院九十四年二月十五日九十四年度上易字第二０
二號刑事判決所列之被告，抗告人等竟對未經原審法院裁判，又
非本案之當事人提起上訴，自屬不合法律上之程式，且無從補正
，逕予駁回。經核均無違誤，抗告意旨徒憑己見，任意指摘原裁
定關於此部分違法，難認有理由，亦應予駁回。
據上論結，應依刑事訴訟法第四百十一條前段、第四百十二條，
裁定如主文。
中    華    民    國  九十五  年   十二   月  二十九  日
                      最高法院刑事第九庭
                          審判長法官  陳  正  庸
                                法官  賴  忠  星
                                法官  王  居  財
                                法官  林  開  任
                                法官  林  立  華
      本件正本證明與原本無異
                                      書  記  官
中    華    民    國  九十六  年    一    月    九    日
                                                   ｍ
附件：
被告１  甲○○（男），民國 年 月 日生，台北市○○街268巷
                      30弄11號4樓
被告２  乙○○（女，民國71年7月30日），同上
被告３  林○○（男）  台北市○○路131號
被告４  楊○○（男）  同上
被告５  丙○○  台北市市○路1號5樓
被告６  丁○○  台北市○○區○○路3段287號
被告７  戊○○  同上
被告８  己○○  台北市市○路1號9樓
被告９  庚○○  同上
被告１０  不知名男子  同上
被告  辛○○  台北市大安區○○○路○段86號
被告  壬○○  同上
被告  陳○○（女），被告甲○○和／或乙○○曾聯絡之人
被告  邵○○（女），被告甲○○和／或乙○○曾聯絡之人
被告  林○○（女），被告甲○○和／或乙○○曾聯絡之人
被告  張  ○（女），被告甲○○和／或乙○○曾聯絡之人
被告  ○○○（女），被告甲○○和／或乙○○曾聯絡之人
被告  癸○○（男）台北市○○○路○段7號11樓之1
被告  子○○（女）同上
被告  丑  ○（男）台北市○○○路○段4號
被告  黃（女）（組長，勞工保險局0000-0000分機×1858）
                同上
被告  王（女）（分機×1853）  同上
被告  寅○○（女）（分機×2410）  同上


司法院資訊處製作；財團法人民間司法改革基金會備份。
